【裁判字號】    89,台上,1559
【裁判日期】    890323
【裁判案由】    違反毒品危害防制條例
【裁判全文】
最高法院刑事判決                              八十九年度台上字第一五五九號
    上  訴  人  甲○○
右上訴人因違反毒品危害防制條例案件，不服台灣高等法院高雄分院中華民國八十八
年十二月二十九日第二審判決（八十八年度上訴字第一四一五號，起訴案號：台灣屏
東地方法院檢察署八十八年度偵字第四九二九號），提起上訴，本院判決如左：
    主  文
上訴駁回。
    理  由
按刑事訴訟法第三百七十七條規定，上訴於第三審法院，非以判決違背法令為理由，
不得為之。是提起第三審上訴，應以原判決違背法令為理由，係屬法定要件。如果上
訴理由狀並未依據卷內訴訟資料，具體指摘原判決不適用何種法則或如何適用不當，
或所指摘原判決違法情事，顯與法律規定得為第三審上訴理由之違法情形，不相適合
時，均應認其上訴為違背法律上之程式，予以駁回。本件原判決綜合調查證據之結果
，認上訴人甲○○連續犯有毒品危害防制條例第四條第二項販賣第二級毒品（安非他
命）罪之事實，因而撤銷第一審之科刑判決，改判仍論上訴人以上開罪名，處有期徒
刑柒年陸月；安非他命壹小包（重約零點公克）沒收銷燬之；販毒所得新台幣捌仟
伍佰元沒收，如全部或一部不能沒收時，以其財產抵償之。已詳認定犯罪事實之依
據及憑以認定之理由，並對上訴人否認犯罪之辯詞，如何不足採信，均已依據卷內資
料予以指駁及說明，從形式上觀察，原判決並無違背法令情形。上訴意旨謂：上訴人
始終供稱僅幫朋友賣毒品，並無賺取價差，而係共同吸用。證人楊志鴻於案發前與上
訴人曾有口角，另證人許有邑有前科，渠等或為挾怨報復，或素行不佳，證言自不可
採。況本件並未查獲販毒所需之電子秤、夾鏈袋、帳冊等工具，足證上訴人確無意圖
營利而販賣第二級毒品之事實等語，係就原判決已詳為論斷與說明之事項，再為事實
上之爭執，殊非適法之第三審上訴理由。又上訴人先後販賣安非他命予楊志鴻、許有
邑，旨在營利，原判決理由二５已說明其調查審認之結果，難謂有調查未盡或理由不
備之違法。再依原判決所認定之事實，上訴人基於意圖營利之概括犯意，先後販賣安
非他命予楊志鴻、許有邑，則原判決論處上訴人連續販賣第二級毒品罪刑，適用法則
洵無違誤。上訴意旨指其行為應僅構成轉讓第二級毒品罪，尚有誤會。而上訴人既不
供明向綽號「老共」之「蘇志誠」販入安非他命之價格為何，及「老共」之真實姓名
，原判決自無從認定上訴人之利潤額。至刑之量定，係實體法上賦予法院得為自由裁
量之事項，倘未有逾越法律所規定之範圍，即不得任指為違法。上訴人所犯販賣第二
級毒品罪，依毒品危害防制條例第四條第二項規定，其法定本刑為無期徒刑或七年以
上有期徒刑，得併科新台幣七百萬元以下罰金，原判決量處有期徒刑柒年陸月，已屬
從輕。此外，上訴人徒憑己意，對原審職權之適法行使及原判決理由已詳為論斷之事
項，任意爭辯，顯與法定上訴第三審之形式要件不符，其上訴違背法律上之程式，應
予駁回。
據上論結，應依刑事訴訟法第三百九十五條前段，判決如主文。
中      華      民      國    八十九    年      三      月    二十三    日
                              最高法院刑事第七庭
                                  審判長法官  謝  家  鶴
                                        法官  洪  文  章
                                        法官  花  滿  堂
                                        法官  陳  世  淙
                                        法官  洪  佳  濱
      右正本證明與原本無異
                                              書  記  官
中      華      民      國    八十九    年      四      月      十      日


司法院資訊處製作；財團法人民間司法改革基金會備份。
